【裁判字號】    92,訴,1639
【裁判日期】    920725
【裁判案由】    槍砲彈藥刀械管制等
【裁判全文】
臺灣板橋地方法院刑事判決                        九十二年度訴字第一六三九號
    公  訴  人  臺灣板橋地方法院檢察署檢察官
    被      告  乙○
    指定辯護人  甲○公設辯護人  湯明純
右列被告因槍砲彈藥刀械管制等案件，經檢察官提起公訴（九十二年度偵字第七四六
八號），甲○判決如左：
    主  文
乙○未經許可持有獵槍，處有期徒刑壹年肆月，併科罰金新臺幣拾萬元，罰金如易服
勞役，以新臺幣玖佰元即銀元佰元折算壹日，緩刑肆年。
扣案仿改造獵槍壹枝（槍枝管制編號0000000000號）、火藥壹瓶（淨重壹
佰公克）沒收。
    事  實
一、乙○於民國九十二年四月七日二十二時三十分許，在臺北縣樹林市○○街與八德
    路口旁之草寮內，拾獲內含具有殺傷力之土製獵槍一支（槍枝管制編號0000
    000000號）、火藥一瓶（不含瓶淨重一百公克）、無殺傷力之鐵彈一瓶（
    直徑約六ｍｍ之鋼珠及直徑約四ｍｍ之金屬柱狀物）及玩具槍使用之底火帽二百
    顆等物之長型皮袋，竟意圖為自己不法之所有，侵占入己，而未經許可而持有前
    開具有殺傷力之獵槍一支、及彈藥之主要組成零件火藥一瓶。嗣於同年四月八日
    一時許，在臺北縣樹林市○○路○段一五一巷十二號前，為警發覺其行跡可疑，
    加以攔檢盤查，而當場查獲，並扣有前開具殺傷力之土製獵槍一支、火藥一瓶、
    鐵彈一瓶（直徑約六ｍｍ之鋼珠及直徑約四ｍｍ之金屬柱狀物）及玩具槍所使用
    之底火帽二百顆等物，而訊知上情。
二、案經臺北縣政府警察局樹林分局報請臺灣板橋地方法院檢察署檢察官偵查起訴。
    理  由
一、訊據被告乙○對其於右揭時、地持有上揭槍枝、火藥之犯行坦承不諱，且有其持
    有之上開獵槍及火藥，經送內政部警政署刑事警察局鑑驗，認該槍枝係由土造金
    屬槍管及木質槍身組合而成，性能良好具有殺傷力，火藥一瓶則具有碳粉、氯酸
    鉀、鎂、磷、硫等成分，屬炸彈或爆裂物之主要組成零件，分別有該局九十二年
    六月十二日刑鑑字第○九二○○六五四四九號、九十二年七月一日刑偵五字第○
    九二○一二三六○五號鑑驗通知書在卷為據。此外，本件係被告持有上開槍枝、
    火藥，經警當場查獲，本案事證明確，被告犯行堪以認定，應依法論處。
二、核被告所為，係犯刑法第三百三十七條侵占遺失物罪、槍砲彈藥刀械管制條例第
    八條第四項之未經許可持有獵槍罪、同法第十三條第四項之未經許可持有彈藥之
    主要組成零件罪。公訴意旨認被告持有上開槍枝涉犯槍砲彈藥刀械管制條例第七
    條第四項之罪，惟該項之構成要件，係以持有火砲、肩射武器、機關槍、衝鋒槍
    、卡柄槍、自動步槍、普通步槍、馬槍、手槍或各類砲彈、炸彈、爆裂物者為限
    ，至於獵槍，係以同法第八條規範之，是公訴意旨容有未洽，惟其基本事實同一
    ，甲○自得論究，並依法變更起訴所適用之法條。又被告以一持有行為，同時持
    有獵槍及火藥，觸犯二罪，為想像競合，應從一重之未經許可持有獵槍罪處斷。
    被告所犯侵占遺失物罪與持有獵槍罪間，復有方法、結果之牽連關係，應從一重
    之持有獵槍罪處斷。公訴意旨雖未論及被告持有火藥之犯行，惟此部分與被告所
    犯持有獵槍罪間，有想像競合之裁判上一罪關係，業據論述如前，為起訴效力所
    及，甲○自應擴張併予論處。爰審酌被告本次犯行出於一時無知，犯罪動機單純
    ，並無任何擁槍自重或強脅滋事等目的，且酌其生活情狀、犯罪手段、所生危害
    等一切情狀，量處如主文所示之刑，並就罰金刑部分諭知易服勞役之折算標準。
    末查，被告並無前科，有臺灣高等法院被告全國前案紀錄表在卷為憑，其因一時
    失慮偶罹刑典，犯後已知悔悟，並如實坦承犯行，甲○認被告經此偵、審教訓，
    當知惕厲而不致再犯，其刑之宣告以暫不執行為適當，併予宣告緩刑四年，以期
    自新。至於扣案改造獵槍一枝、火藥一瓶，係違禁物，應依法宣告沒收。
據上論斷，應依刑事訴訟法第二百九十九條第一項前段、第三百條，槍砲彈藥刀械管
制條例第八條第四項、第十三條第四項，刑法第十一條前段、第三百三十七條、第五
十五條、第四十二條第二項、第七十四條第一款、第三十八條第一項第一款，罰金罰
鍰提高標準條例第二條，現行法規所定貨幣單位折算新臺幣條例第二條，判決如主文
。
本案經檢察官陳伯厚到庭執行職務。
中      華      民      國    九十二    年      七      月    二十五    日
                              臺灣板橋地方法院刑事第六庭
                                      法  官  林漢強
右正本證明與原本無異
如不服本判決應於送達後十日內向甲○提出上訴狀
                                      書記官  黃大千
中      華      民      國    九十二    年      七      月    二十五    日
附錄本案所犯法條全文
刑法第三百三十七條
意圖為自己或第三人不法之所有，而侵占遺失物、漂流物或其他離本人所持有之物者
，處五百元以下罰金。
槍砲彈藥刀械管制條例第八條
未經許可，製造、販賣或運輸鋼筆槍、瓦斯槍、麻醉槍、獵槍或空氣槍者，處五年以
上有期徒刑，併科新台幣一千萬元以下罰金。
未經許可，轉讓、出租或出借前項所列槍枝者，處三年以上十年以下有期徒刑，併科
新台幣七百萬元以下罰金。
意圖供自己或他人犯罪之用，而犯前二項之罪者，處無期徒刑或七年以上有期徒刑，
併科新台幣一千萬元以下罰金。
未經許可，持有、寄藏或意圖販賣而陳列第一項所列槍枝者，處一年以上七年以下有
期徒刑，併科新台幣七百萬元以下罰金。
第一項至第三項之未遂犯罪之。
槍砲彈藥刀械管制條例第十三條
未經許可，製造、販賣或運輸槍砲、彈藥之主要組成零件者，處三年以上十年以下有
期徒刑，併科新台幣七百萬元以下罰金。
未經許可，轉讓、出租或出借前項零件者，處一年以上七年以下有期徒刑，併科新台
弊五百萬元以下罰金。
意圖供自己或他人犯罪之用，而犯前二項之罪者，處五年以上有期徒刑，併科新台幣
一千萬元以下罰金。
未經許可，持有、寄藏或意圖販賣而陳列第一項所列零件者，第六月以上五年以下有
期徒刑，併科新台幣三百萬元以下罰金。
第一項至第三項之未遂犯罰之。


司法院資訊處製作；財團法人民間司法改革基金會備份。
